

CONTACTO



381 5451 817



ezechocobar15@gmail.com



Mateando! (en proceso)



Calle 43 163, Las Talitas, San Miguel de Tucumán

PROGRAMACIÓN

MARCADO Y ESTILO

HTML5 CSS

LENGUAJES

JAVASCRIPT

C#

C++

LIBRERÍAS

REACT JS ANGULAR, básico

PERFILES





IDIOMAS

Inglés, intermedio. Alemán, básico.

FRANCO ECHOCOBAR

DESARROLLADOR FRONT-END MAQUETADOR WEB

SOBRE MÍ

Mi perfil laboral tiene prioridad en el trabajo en equipo, me gusta demasiado el mundo de la programación desde 2016, me gusta participar y experimentar, soy proactivo, responsable, siempre atento y ágil, escucha activa con un gran desempeño y actitud que abarca en cumplir las metas acorde al trabajo y así tener una excelente jornada laboral.

EXPERIENCIA LABORAL

2017-2019

Atención y venta al público en mercería, regalos y librería.

Empleado

2019-2020

Tapizador en fábrica de muebles sobre los sommieres y distintos muebles.

Tapizador

2021-2023

Ventas comercial en Teleperformance, manejo de objeción del cliente, habilidades blandas, escucha activa y buena atención para con el cliente.

Operador/Asesor Telefónico

EDUCACIÓN

2013-2020

Secundaria completa con título de Técnico Electromecánico

Escuela Técnica #3 Dr Juan B Terán

2020-2021

1er año de Programador Universitario en la universidad.

Universidad Nacional de Tucumán

2022-Ahora

Desarrollador Web (con certificado) estudiando la carrera Desarrollador Full Stack y actualmente haciendo la carrera Desarrollador Front-End React JS.

Coderhouse